【裁判字號】    99,上易,444
【裁判日期】    990505
【裁判案由】    竊盜
【裁判全文】
臺灣高等法院刑事判決                 99年度上易字第444號
上  訴  人
即  被  告  戊○○
上列上訴人因竊盜案件，不服臺灣板橋地方法院98年度易字第28
93號，中華民國98年12月15日第一審判決（起訴案號：臺灣板橋
地方法院檢察署 98年度偵字第25335號），提起上訴，本院判決
如下：
    主  文
上訴駁回。
    事  實
一、戊○○有多次竊盜前科，其中曾經臺灣板橋方法院分別以98
    年度易字第708號刑事判決判處應執行有期徒刑十月確定，
    及以98年度易字第2051號刑事判決判處有期徒刑六月、應執
    行拘役六十日確定（均尚未執行完畢，於本案不構成累犯）
    。詎其猶不知悔改，竟意圖為自己不法之所有，分別為下列
    攜帶兇器竊盜犯行：
  (一)於98年3月初某日，意圖為自己不法之所有，在臺北縣汐止
    巿福德一路351巷1弄16號前，攜帶客觀上對人之生命、身體
    、安全構成威脅足供兇器使用之工具，竊取髮利國際貿易有
    限公司所有而由甲○○所管領車號7580-JT號自用小貨車之
    觸媒轉換器【價值約新臺幣（下同）13,000元】，接續持該
    工具擊破該車輛車窗後（所涉毀損罪嫌部分，未據被害人提
    出告訴），竊取車內廠牌為Mio、型式C220、序號B2L75T018
    27號之衛星導航器1臺（價值約6,000元），得手後隨即逃離
    現場。
  (二)於98年3月22日上午5時30分許，意圖為自己不法之所有，在
    臺北縣中和巿員山路28之13號前，攜帶客觀上對人之生命、
    身體、安全構成威脅足供兇器使用之工具，竊取鴻興欣業有
    限公司所有而由己○○所管領車號6953-EV號自用小貨車之
    觸媒轉換器（價值約15,000元），並接續持該工具擊破該車
    輛車窗後（所涉毀損罪嫌部分，未據被害人提出告訴），竊
    取車內衛星導航器1臺（價值約6,000元），得手後隨即逃離
    現場。
  (三)於98年3月30日上午8時15分許，意圖為自己不法之所有，在
    臺北縣新莊巿化成路29巷67號前，攜帶客觀上對人之生命、
    身體、安全構成威脅足供兇器使用之工具，擊破林翠娥所有
    而由乙○○所管領之車號A6-0616號自用小貨車車窗後（所
    涉毀損罪嫌部分，未據被害人提出告訴），竊取車內廠牌為
    Garmin、型式C320、序號10G049788號之衛星導航器1臺（價
    值約17,000元），得手後隨即逃離現場。
  (四)於98年4月中旬某日，意圖為自己不法之所有，在臺北縣新
    莊巿瓊林路某處，攜帶客觀上對人之生命、身體、安全構成
    威脅足供兇器使用之工具，擊破庚○○所有之車牌號碼139-
    EY號營業小客車右前車窗後（涉犯毀損罪嫌部分，未據被害
    人提出告訴），竊取車內廠牌為Gonav之衛星導航器1臺（價
    值約8,000元），得手後隨即逃離現場。
  (五)於98年4月25日凌晨2時30分許，意圖為自己不法之所有，在
    臺北縣樹林巿太平路269號前，攜帶客觀上對人之生命、身
    體、安全構成威脅足供兇器使用之工具，竊取成芳五金行所
    有而由丙○○所管領車號4716-DK號自用小貨車之觸媒轉換
    器（價值約15,000元），接續持該工具擊破該車輛車窗後（
    所涉毀損罪嫌部分，未據被害人提出告訴），竊取車內廠牌
    為Mio、序號R91T0000000號之衛星導航器1臺（價值約15,00
    0元），得手後隨即逃離現場。
    嗣於98年6月16日20時許，在臺北縣土城市○○路○段282 號
    停車場，為警查獲戊○○，並於其所駕駛懸掛2T-4080號車
    牌之自用小客車內起獲上開衛星導航器5臺（業經上開被害
    人領回），經警循線查悉上情。
二、案經臺北縣政府警察局板橋分局報請臺灣板橋地方法院檢察
    署檢察官偵查起訴。
    理  由
甲、程序方面：
    按被告以外之人於審判外之言詞或書面陳述，除法律有規定
    者外，不得作為證據，刑事訴訟法第159 條第1 項定有明文
    。又被告以外之人於審判外之陳述，雖不符同法第159 條之
    1 至第159 條之4 之規定，但經當事人於審判程序同意作為
    證據，法院審酌該言詞陳述或書面陳述作成時之情況，認為
    適當者，亦得為證據；當事人、代理人或辯護人於法院調查
    證據時，知有第159 條第1 項不得為證據之情形，而未於言
    詞辯論終結前聲明異議者，視為有前項之同意，刑事訴訟法
    第159條之5亦有明文。經查，本件判決所援引證人即被害人
    甲○○、己○○、丙○○、乙○○、庚○○於警詢、偵查時
    之陳述，雖屬被告以外之人於審判外之陳述，而為傳聞證據
    ，惟被告於本院準備程序中並未爭執該等陳述之證據能力，
    且迄至言詞辯論終結前亦未再聲明異議，本院審酌上開證據
    資料製作時之情況，尚查無違法不當及證明力明顯過低之瑕
    疵，亦認為以之作為證據應屬適當，故揆諸前開法律規定與
    說明，爰逕依刑事訴訟法第159條之5規定，認前揭證據資料
    有證據能力。
乙、實體方面：
一、訊據被告戊○○固不諱其於98年6月16日，在臺北縣土城市
    ○○路○段282號停車場為警查獲，並於其所駕駛懸掛2T-408
    0號車牌之自用小客車內起獲上開衛星導航器5臺等情，惟矢
    口否認有何加重竊盜犯行，辯稱：該5臺衛星導航器係由一
    位綽號「阿樂」之男子拿至伊之修車廠，請伊幫他修理，並
    非伊竊盜得來云云。惟查，上開事實，業據被告迭於警詢、
    偵查及原審時坦承不諱（見98年度偵字第16995號偵查卷第
    14頁、第87頁，及原審卷第54頁至第57頁），並經證人即被
    害人甲○○、己○○、丙○○、乙○○、庚○○分別於警詢
    、偵查時證述綦詳，復有贓物認領保管單5紙在卷可憑（見
    98年度他字第4985號偵查卷第24頁至第28頁），被告雖聲請
    傳喚證人即其祖母丁○○，以證明綽號「阿樂」之男子拿上
    開衛星導航器予被告修理乙節，惟證人丁○○已於本院審理
    時到庭拒絕證言，且倘確有「阿樂」之人將上開衛星導航器
    交予被告，揆諸常情，被告亦應有綽號「阿樂」者之聯絡方
    式以供返還，惟被告自警詢、偵查及本院審理時均無法提供
    綽號「阿樂」男子之聯絡方式供查證，即與常情有悖，凡此
    均足徵被告所稱綽號「阿樂」之人，純屬出於虛捏，以搪塞
    本院之調查。是被告翻異前供，上揭所辯無非係事後圖卸責
    之詞，不足採信。本件事證已臻明確，被告犯行洵堪認定，
    應予依法論處。
二、按刑法第321 條第1 項第3 款之攜帶兇器竊盜罪，係以行為
    人攜帶兇器竊盜為其加重條件，此所謂兇器，其種類並無限
    制，凡客觀上足以對人之生命、身體、安全構成威脅，具有
    危險性之兇器均屬之，且祇須於行竊時攜帶此種具有危險性
    之兇器為已足，並不以攜帶之初即有行兇之意圖為必要，最
    高法院79年台上字第5253號判例可資參照。本件被告戊○○
    持以行竊之工具，雖因未扣案而種類不明，然其既能用以擊
    破車輛之車窗玻璃，又能用以竊取金屬材質之觸媒轉換器，
    足見該工具之材質必極堅硬，而足以對人之生命、身體、安
    全構成威脅，係屬具有危險性之兇器無疑。查被告如事實欄
    一之(一)至(五)所示行為，係犯刑法第321條第1項第3款之攜帶
    兇器竊盜罪5次。被告如事實欄一之(一)至(五)所示之5次加重竊
    盜犯行，其犯意各別，行為互殊，應予分論併罰。至前開客
    觀上可為兇器之不明工具，雖屬被告犯罪所用，惟既未扣案
    ，亦無證據證明係被告所有，爰不另為沒收之諭知。至其他
    扣案之固定夾、T型板手、活動板手、固定板手及電線專用
    剪刀各1支，雖為被告所有，然非供本件犯罪之用，而係供
    其另案竊盜案件所用，並經臺灣板橋地方法院以98年度易字
    第2051號刑事判決宣告沒收等情，業據被告陳明在卷（見原
    審卷第56頁反面），並有臺灣板橋地方法院98年度易字第
    2051號刑事判決書在卷可憑（見原審卷第29至31頁），自毋
    庸併予諭知沒收，附此敘明。
三、原審以被告罪證明確，適用刑法第321條第1項第 3款、第51
    條第5款，審酌被告前曾於98年間因竊盜等案件，經臺灣板
    橋地方法院分別以98年度易字第708號刑事判決及98年度易
    字第2051號刑事判決判刑確定，其素行不佳，且其年輕力壯
    ，不知進取以正當途徑賺取所需，一再恣意竊取他人財物，
    毫不尊重他人之財產權，且所竊得之財物價值不菲，惟其所
    竊得之財物大部分均為被害人所領回等一切情狀，就其所犯
    5 次攜帶兇器竊盜罪，均量處有期徒刑七月，並定應執行刑
    一年八月，經核認事用法均無違誤，量刑亦屬妥適，被告執
    前詞提起上訴，指摘原審判決不當，顯無理由，應予駁回。
據上論斷，應依刑事訴訟法第368條，判決如主文。
本案經檢察官王壬貴到庭執行職務。
中    華    民    國    99    年    5     月    5     日
                  刑事第二十三庭審判長法  官  許宗和
                                      法  官  沈君玲
                                      法  官  林海祥
以上正本證明與原本無異。
不得上訴。
                                      書記官  林淑貞
中    華    民    國    99    年    5     月    5     日
附錄：本案論罪科刑法條全文
刑法第321 條：
犯竊盜罪而有左列情形之一者，處6 月以上、5 年以下有期徒刑
：
一、於夜間侵入住宅或有人居住之建築物、船艦或隱匿其內而犯
    之者。
二、毀越門扇、牆垣或其他安全設備而犯之者。
三、攜帶兇器而犯之者。
四、結夥三人以上而犯之者。
五、乘火災、水災或其他災害之際而犯之者。
六、在車站或埠頭而犯之者。
前項之未遂犯罰之。

司法院資訊處製作；財團法人民間司法改革基金會備份。
